# 因被投资方增资扩股导致我方投资比例降低，需要做会计处理吗？

提问人：kelisme 时间：2010-11-08 15:04:25
例如：我方对A公司原持股30%，投资采用权益法核算。因新投资者加入，A公司增资扩股，导致我公司持股比例下降为25%，仍采用权益法核算投资。此时，对该减少的5%股份，我方需要做借：投资收益 贷：长期股权投资（成本、损益调整、其他权益变动） 处理吗

回答人：chenyiwei
回复 楼主 kelisme 的帖子权益法下应当作帐务处理，视同处置部分股权。这种情况比较典型的例子是复星医药在 2009 年年报中对于联营企业国药控股在香港实现IPO的处理。本版面上对此案例有专门讨论，你可以搜索一下。